【裁判字號】    98,訴,1516
【裁判日期】    990119
【裁判案由】    違反毒品危害防制條例
【裁判全文】
臺灣屏東地方法院刑事判決              98年度訴字第1516號
公  訴  人  臺灣屏東地方法院檢察署檢察官
被      告  甲○○
上列被告因違反毒品危害防制條例案件，經檢察官提起公訴（98
年度毒偵字第1327號），茲因被告就被訴事實為有罪之陳述，經
告知簡式審判程序意旨並聽取公訴人及被告之意見後，本院合議
庭裁定依簡式審判程序審理，判決如下：
    主  文
甲○○施用第二級毒品，累犯，處有期徒刑陸月，扣案之甲基安
非他命吸食器壹組沒收銷燬。又施用第一級毒品，累犯，處有期
徒刑拾月，扣案之注射針筒壹支、海洛因壹包（驗後淨重零點零
零壹公克）均沒收銷燬。又施用第二級毒品，累犯，處有期徒刑
陸月。又施用第一級毒品，累犯，處有期徒刑拾月，扣案之注射
針筒壹支沒收銷燬。應執行有期徒刑貳年陸月，扣案之甲基安非
他命吸食器壹組、注射針筒貳支及海洛因壹包（驗後淨重零點零
零壹公克）均沒收銷燬。
    事  實
一、甲○○曾於民國97年間，因違反毒品危害防制條例案件經台
    灣高雄地方法院以97年度審訴字第192 號判處有期徒刑8 月
    確定，於98年1 月14日執行完畢出監。詎猶不知悔改，明知
    海洛因及甲基安非他命分屬第一、二級毒品，不得持有及施
    用，仍基於施用第一、二級毒品之犯意，於：(一)98年7 月22
    日晚間某時許，在屏東縣潮州鎮通潮二巷34號住處，以將甲
    基安非他命置於玻璃管內以火燒烤後，吸食所產生煙霧之方
    式，施用第二級毒品甲基安非他命1 次；另於同日晚間10時
    許，在屏東縣潮州鎮○○路超商內，以將海洛因加水置於針
    筒後注入體內之方式，施用第一級毒品海洛因1 次。嗣於98
    年7 月23日凌晨0 時40分許，因其在屏東縣潮州鎮○○里○
    ○路62號前倒地，且手臂上插有注射針筒1 支而為警查獲，
    扣得注射針筒1 支及海洛因1 包（驗後淨重0.001 公克），
    其於98年7 月23日凌晨1 時55分許經警採尿送驗，檢出海洛
    因代謝後之嗎啡、甲基安非他命陽性反應。又其另於98年7
    月25日上午9 時25分許，在其上開住處為警搜索而查獲甲基
    安非他命吸食器（水車）1 組。(二)98年10 月7日晚間10時40
    分許回溯72小時內，在不詳處所，分別以針筒注射方式施用
    海洛因及以鋁箔紙加熱燒烤方式施用甲基安非他命各1 次，
    嗣於98年10月7 日晚間10時5 分許，在屏東縣萬丹鄉○○村
    ○○路與萬丹路口為警查獲其持有注射針筒1 支，經警採尿
    送驗，檢出海洛因代謝後之嗎啡、甲基安非他命陽性反應，
    始循線查悉上情。
二、案經屏東縣政府警察局潮州分局及屏東分局報請臺灣屏東地
    方法院檢察署檢察官偵查起訴。
    理  由
一、本件被告甲○○所犯係死刑、無期徒刑或最輕本刑為3年以
    上有期徒刑以外之罪，亦非屬臺灣高等法院管轄第一審之案
    件，其於準備程序中就被訴事實為有罪陳述，經本院告知簡
    式審判程序之旨，並聽取當事人意見後，本院合議庭依刑事
    訴訟法第273條之1第1項為裁定，由受命法官獨任進行簡式
    審判程序。又簡式審判程序之證據調查，依刑事訴訟法第
    273條之2規定，不受同法第159條第1項審判外陳述排除之限
    制；再被告對於卷內各項證據亦不爭執證據能力，復無事證
    顯示有何違法取得或類此瑕疵之情，故卷內所列各項證據，
    自均有證據能力，合先敘明。
二、上揭犯罪事實，業據被告甲○○於本院審理中坦承不諱，其
    尿液先後2 次經送驗結果均呈嗎啡、甲基安非他命陽性反應
    等情，亦有屏東縣政府警察局屏東分局毒品案件涉嫌人尿液
    採證編號姓名對照表、屏東縣政府警察局潮州分局偵辦毒品
    案件涉嫌人尿液採證姓名代號對照表各1 紙、臺灣檢驗科技
    股份有限公司濫用藥物尿液檢驗報告2 份在卷可稽，上述鑑
    驗結果，係檢驗機關本於專業知識及以精密儀器或科學檢驗
    方法所得之結論，自可憑信。又被告為警查獲扣案之海洛因
    1 包，經高雄市立凱旋醫院鑑定確有海洛因陽性反應，亦有
    該扣案之海洛因1 包、高雄市立凱旋醫院高市凱醫驗字第10
    761 號濫用藥物成品檢驗鑑定書1 紙等附卷可佐；此外，尚
    有屏東縣政府警察局屏東分局扣押筆錄、扣押物品目錄表各
    1 份，屏東縣政府警察局潮州分局搜索扣押筆錄、扣押物品
    目錄表各1 份及現場採證照片共26張等附卷可參，是認被告
    就上開施用毒品之任意性自白與事實相符，堪採信為證據。
    從而本件罪證明確，被告犯行洵足認定，應依法論科。
三、按海洛因及甲基安非他命分屬毒品危害防制條例第2 條第2
    項第1 款、第2 款規定之第一級及第二級毒品，均不得持有
    及施用，核被告所為，係分別犯毒品危害防制條例第10條第
    1 項之施用第一級毒品罪及同法條第2 項之施用第二級毒品
    罪。被告施用前後之持有第一級毒品及第二級毒品之低度行
    為，分別為其施用第一級毒品與第二級毒品之高度行為所吸
    收，均不另論罪，又被告於如事實欄所述之不同時間、地點
    所犯前開4 罪間，犯意各別，施用行為且互殊，應予分論併
    罰。另被告有上揭犯罪事實欄所述經有期徒刑宣告及執行完
    畢之情形，此有臺灣高等法院被告前案紀錄表1 份附卷可按
    ，被告於有期徒刑執行完畢後，5 年以內故意再犯本件均為
    有期徒刑以上之罪，皆構成累犯，均應依刑法第47條第1 項
    規定予以加重其刑。爰審酌被告前已因施用毒品犯行經觀察
    勒戒之執行，竟仍故態復萌，復行施用毒品不輟，無視於毒
    品對於自身健康之戕害及國家對於杜絕毒品犯罪之禁令，惟
    衡酌施用毒品係屬自戕行為，犯罪手段尚屬平和，亦未因此
    而危害他人，所生損害尚非鉅大，且被告於犯後於本院審理
    時坦承犯行，尚見悔意之犯罪後態度，另施用毒品者均有相
    當程度之成癮性及心理依賴，其犯罪心態與一般刑事犯罪之
    本質並不相同，應側重適當之醫學治療及心理矯治為宜等一
    切情狀，爰分別量處如主文所示之刑，並定其應執行之刑，
    以資懲儆。又扣案之第一級毒品海洛因1 包（驗前淨重0.01
    1 公克，驗餘淨重0.001 公克），係查獲之毒品，至其包裝
    袋部分，依現行檢驗方式乃以刮除方式為之，袋上仍會摻殘
    若干毒品無法分離，故亦應依毒品危害防制條例第18條第1
    項前段之規定併宣告沒收銷燬之。至扣案之注射針筒2支 及
    甲基安非他命吸食器1 組，經被告供稱均係供其施用毒品之
    用，且為警以簡易快速篩檢試劑分別檢測出嗎啡、甲基安非
    他命陽性反應，有採證照片附卷可查，而上開扣案物品上殘
    存之毒品，依現行檢驗方式乃以刮除方式為之，仍會摻殘若
    干毒品無法分離，故應一併視為毒品，並依毒品危害防制條
    例第18條第1 項前段之規定併宣告沒收銷燬之。
據上論斷，應依刑事訴訟法第273 條之1 第1 項、第299 條第1
項前段，毒品危害防制條例第10條第1 項、第2 項、第18條第1
項前段，刑法第11條、第47條第1 項、第51條第5 款，判決如主
文。
本案經檢察官曾士哲到庭執行職務
中    華    民    國    99    年    1     月    19    日
                  刑事第四庭    法  官  李謀榮
以上正本證明與原本無異。
如不服本判決應於收受判決後10日內向本院提出上訴書狀，並
應敘述具體理由；其未敘述上訴理由者，應於上訴期間屆滿後
20日內向本院補提理由書（均須按他造當事人之人數附繕本）
「切勿逕送上級法院」。
中    華    民    國    99    年    1     月    20    日
                                書記官  蔡進吉
附錄本案所犯法條全文
毒品危害防制條例第10條
施用第一級毒品者，處6月以上5年以下有期徒刑。
施用第二級毒品者，處3年以下有期徒刑。

司法院資訊處製作；財團法人民間司法改革基金會備份。
